最高法院刑事判決                              八十八年度台上字第三五○五號
    上  訴  人  乙○○
                甲○○
右上訴人等因偽造文書案件，不服台灣高等法院中華民國八十七年十一月二十七日第
二審判決（八十七年度上訴字第四七三七號，起訴案號：台灣基隆地方法院檢察署八
十六年度偵字第五三七九號），提起上訴，本院判決如左：
    主  文
上訴駁回。
    理  由
一乙○○部分：
按刑事訴訟法第三百七十七條規定，上訴於第三審法院，非以判決違背法令為理由，
不得為之。是提起第三審上訴，應以原判決違背法令為理由，係屬法定要件。如果上
訴理由狀並未依據卷內訴訟資料，具體指摘原判決不適用何種法則或如何適用不當，
或所指摘原判決違法情事，顯與法律規定得為第三審上訴理由之違法情形，不相適合
時，均應認其上訴為違背法律上之程式，予以駁回。本件原判決綜合調查證據之結果
，認上訴人乙○○共同並牽連犯有刑法第二百十六條第二百十一條行使偽造公文書，
足以生損害於公眾及他人罪，第二百十六條第二百十條行使偽造私文書罪，第二百十
二條偽造特種文書罪，第二百十七條第一項偽造印章罪（以上復有想像競合犯關係）
，第二百十四條使公務員登載不實文書罪，及同法第三百三十九條第三項第一項詐欺
取財未遂罪之事實，因而撤銷第一審關於上訴人部分之科刑判決，改判仍依想像競合
犯及牽連犯關係，從一重之前罪處斷，量處有期徒刑貳年；如原判決附表編號一至六
所示之物、公印文、印文、署押均沒收，已詳認定犯罪事實之依據及憑以認定之理
由，並對上訴人否認犯罪之辯詞，如何不足採信，均已依據卷內資料予以指駁及說明
，從形式上觀察，原判決並無違背法令情形。上訴意旨僅謂：伊係遭綽號「成功」者
脅迫、利用，始參與本件犯行，不知案情如此嚴重等語，係就原判決已詳為論斷與說
明之事項，單純為事實上之爭執，而原判決究如何違背法令，並未依據卷內資料具體
表明，顯與法定上訴第三審之形式要件不符，其上訴違背法律上之程式，應予駁回。
本件係從程序上駁回上訴，上訴人以其家累重，不宜入監服刑，請求從輕發落並宣告
緩刑，無從審酌，附為明。
二甲○○部分：
查第三審上訴書狀，應述上訴之理由，其未述者，得於提起上訴後十日內補提理
由書於原審法院，已逾上述期間，而於第三審法院未判決前仍未提出上訴理由書狀者
，第三審法院應以判決駁回之，刑事訴訟法第三百八十二條第一項、第三百九十五條
後段規定甚明。本件上訴人甲○○因行使偽造公文書（刑法第二百十六條第二百十一
條）案件，不服原審判決，於民國八十七年十二月十八日提起上訴，並未述理由，
迄今逾期已久，於本院未判決前仍未提出，依上開規定其上訴自非合法，應予駁回。
據上論結，應依刑事訴訟法第三百九十五條，判決如主文。
中      華      民      國    八十八    年      七      月      一      日
                              最高法院刑事第七庭
                                  審判長法官  謝  家  鶴
                                        法官  洪  文  章
                                        法官  花  滿  堂
                                        法官  陳  世  淙
                                        法官  洪  佳  濱
      右正本證明與原本無異
                                              書  記  官
中      華      民      國    八十八    年      七      月     十二     日
